臺灣臺北地方法院交通事件裁定　　　　 96年度交聲字第897號
　　原處分機關　臺北市交通事件裁決所
　　受 處 分人　甲○○
上列受處分人因違反道路交通管理處罰條例案件，對於臺北市交
通事件裁決所民國九十六年五月四日所為之處分（原處分案號：
北市裁四字第裁二二－AEV○九九八七二號）聲明異議，本院裁
定如下：
    主    文
異議駁回。
    理    由
一、按汽車，係指在道路上不依軌道或電力架線而以原動機行駛
    之車輛（包括機器腳踏車）；汽車駕駛人駕駛汽車，應遵守
    道路交通標誌、標線、號誌之指示；如汽車駕駛人，行經有
    燈光號誌管制之交岔路口闖紅燈者，處新臺幣（下同）一千
    八百元以上五千四百元以下罰鍰，並應記違規點數三點，道
    路交通安全規則第二條第一項第一款、第九十條前段、道路
    交通管理處罰條例第五十三條第一項、第六十三條第一項第
    三款分別定有明文。又按行為人有本條例之情形者，應填製
    舉發違反道路交通管理事件通知單（下簡稱通知單），並於
    被通知人欄予以勾記，其通知聯依下列規定辦理：一、當場
    舉發者，應填記駕駛人或行為人姓名、性別、出生年月日、
    地址、身分證統一編號及車主姓名、地址、車牌號碼、車輛
    種類。被查獲之駕駛人或行為人為受處分人時，應於填記通
    知單後將通知聯交付該駕駛人或行為人簽名或蓋章收受之；
    拒絕簽章者，仍應將通知聯交付該駕駛人或行為人收受，並
    記明其事由及交付之時間；拒絕收受者，應告知其應到案時
    間及處所，並記明事由與告知事項，視為已收受，又違反道
    路交通管理事件行為人，未依規定自動繳納罰鍰，或未依規
    定到案聽候裁決，處罰機關應依基準表於舉發違反道路交通
    管理事件通知單送達且逾越應到案期限六十日之三個月內，
    逕行裁決之，違反道路交通管理事件統一裁罰基準及處理細
    則第十一條第一項第一款、第四十四條第一項及違反道路交
    通管理事件統一裁罰基準表定有明文。
二、原處分意旨略以：本件異議人即受處分人（下簡稱受處分人
    ）甲○○騎乘車牌號碼：ARI－三一二號重型機車，於民國
    （下同）九十六年二月四日晚上十時二十五分許，沿臺北市
    ○○路行駛，直行至松平路與松智路交會之交岔路口時逕行
    左轉（西往北），為臺北市政府警察局吳興街派出所警員洪
    俊瑋，認受處分人有紅燈左轉之違規行為，依道路交通管理
    處罰條例第五十三條第一項（漏依同法第六十三條第一項第
    三款規定記違規點數三點）規定，攔停製作通知單舉發，惟
    受處分人以罰款太重而拒絕簽收，舉發警員遂將受處分人拒
    簽收及已告知到案時間、地點等節，記載於前開通知單。嗣
    受處分人逾上揭通知單所載應到案日期九十六年二月十九日
    六十日以上，未依規定自動繳納罰鍰、到案聽候裁決，原處
    分機關臺北市交通事件裁決所乃依道路交通管理處罰條例第
    五十三條第一項、第六十三條第一項第三款、違反道路交通
    管理事件統一裁罰基準及處理細則第四十三條、第四十四條
    、第六十七條及違反道路交通管理事件統一裁罰基準表規定
    ，逕行裁處受處分人罰鍰四千五百元，並記違規點數三點。
三、異議意旨略以：受處分人於上揭時間，騎乘機車行駛距松平
    路與松智路交會之交岔路口約三、四十公尺處時，松平路上
    號誌為紅燈，而松智路上之號誌剛轉為黃燈，而以時速約十
    至十五公里緩行至上開交岔路口之停止線時，松平路上之號
    誌剛好變成綠燈，本人並未停車繼續前進左轉松智路，卻為
    從松智路行駛（南往北）過來的員警攔停製單舉發，本人加
    以解釋，警員不加理會，本人退而請其若為業績壓力，開其
    他罰則較輕之名目，仍被警員開闖紅燈，本人並無闖紅燈之
    違規行為，此係不正確之判斷，為此聲明異議云云。
四、經查：受處分人於前述時、地，駕車行經有燈光號誌管制之
    交岔路口，而有闖紅燈之違規行為，除經證人（即舉發員警
    ）洪俊瑋於本院訊問時具結證稱：我是從松智路由南往北行
    駛，我騎到約人行穿越道時，（松智路方向）還是綠燈，受
    處分人是從我左邊過來，從松平路慢慢左轉騎到我所在之松
    智路車道中間，我有看到受處分人之方向係紅燈，因我當時
    係綠燈行駛，我看到就攔下受處分人，並向受處分人解釋說
    他闖紅燈，他一開始坦承有違規，並問闖紅燈是多少錢，我
    說一千八百元，他問我可不可以開輕一點，我還是以闖紅燈
    告發，後來他就不承認並拒簽收，等我向他解釋完，受處分
    人回頭看時，松智路號誌才剛好綠燈變成紅燈（即松平路方
    向轉為綠燈）等語（見本院卷九十六年八月二十一日訊問筆
    錄）外，並有臺北市政府警察局北市警交字第AEV○九九八
    七二號舉發違反道路交通管理事件通知單、臺北市交通事件
    裁決所北市裁四字第裁二二－AEV○九九八七二號違反道路
    交通管理事件裁決書、臺北市政府警察局信義分局九十六年
    六月二十九日北市警信分交字第○九六三四三三二五○○號
    書函、該局員警工作紀錄簿各一紙、現場照片（舉發員警在
    上並繪製當時現場行徑方向）一幀在卷可稽。徵之公務員為
    公法上行為具有公信力之原則，該值勤警員之行政行為當可
    被推定為真正，復考諸交通違規行為常係偶發且為一瞬間之
    事件，如謂一切交通違規行為，員警均需拍照佐證，始得舉
    發，則國家維持交通秩序之目的顯無法達成，本件既有前揭
    諸多佐證可按，且本件值勤員警係當場發現受處分人闖紅燈
    而攔停製單舉發，其與受處分人並不認識，也無怨恨仇隙，
    自無甘冒刑事罪責，刻意栽贓受處分人之必要。況受處分人
    僅空言否認其有違規事實，卻未提出任何利己之舉證，且對
    其確曾請求警員以其他較輕罰則舉發遭拒之情自承在卷，與
    證人洪俊瑋所證：受處分人剛開始坦承闖紅燈違規情事，俟
    問明罰責、請求另以其他名目輕罰遭拒後，始否認違規且拒
    絕簽收舉發單等節相互參照，益徵證人洪俊瑋前揭證述情節
    尚非無稽，是以，本院自得以上揭證據為受處分人違規事實
    認定之依據。
五、綜上，受處分人確有於前開時、地，行經有燈光號誌管制之
    交岔路口闖紅燈之違規行為，堪予認定。揆諸前揭說明，原
    處分機關依違反道路交通管理處罰條例第五十三條第一項、
    第六十三條第一項第三款、違反道路交通管理事件統一裁罰
    基準及處理細則第四十三條、第四十四條、第六十七條規定
    ，裁處受處分人罰鍰四千五百元，並記違規點數三點，經核
    並無違誤，裁處亦屬妥適，本件異議為無理由，應予駁回。
六、據上論斷，應依道路交通案件處理辦法第十九條，裁定如主
    文。
中　　華　　民　　國　  96  　年　  8  　月　  28  　日
                    　交通法庭  法　官　徐千惠
上正本證明與原本無異。
如不服本裁定，應於裁定送達後5日內向本院提出抗告狀。
                                書記官  李典育
中　　華　　民　　國　　96　　年　　8 　　月　　31　　日
